hr-HR: Konfiguracija kišnog odijela: Komplet hlača s naramenicama i jakne; Jednodijelni kombinezon; Samo kombinezon; Stil ponča; Trodijelna jakna; Dvodijelni komplet: jakna i hlače; Hlače s naramenicama i hlače; Ostalo
sk-SK: Konfigurácia obleku do dažďa: Súprava nohavíc s trakmi a bundy; Jednodielna kombinéza; Len overal; V štýle ponča; Trojdielna bunda; Dvojdielna súprava bundy a nohavíc; Nohavice s trakmi a nohavice; Iné
ru: Конфигурация дождевого костюма: Комплект: полукомбинезон и куртка; Слитный комбинезон; Только полукомбинезон; Пончо; Куртка из трех частей; Комплект из двух частей: куртка и брюки; Полукомбинезон и брюки; Другое
vi: Cấu hình bộ đồ đi mưa: Bộ quần yếm và áo khoác; Quần áo liền khối; Chỉ có quần yếm; Kiểu poncho; Áo khoác 3 chi tiết; Bộ 2 chi tiết áo khoác và quần; Yếm và quần dài; Khác
pt-BR: Capa de chuva configuração: Conjunto de jardineira e jaqueta; Macacão de uma peça; Apenas macacão; Estilo poncho; Jaqueta de três peças; Jaqueta e calça de duas peças; Jardineira e calça; Outros
sl-SI: Konfiguracija dežnega kombinezona: Komplet hlač z naramnicami in jakne; Enodelni kombinezon; Samo kombinezon; V stilu ponča; Tridelna jakna; Dvodelni komplet jakne in hlač; Zgornji del z naramnicami in hlače; Drugo
nl: Regenpak configuratie: Set met tuinbroek en jas; Eendelige overal; Alleen overal; Ponchostijl; Driedelige jas; Tweedelige jas en broek; Tuinbroek en broek; Overig
de: Konfiguration des Regenanzugs: Set aus Latzhose und Jacke; Einteiliger Overall; Nur Overall; Poncho-Stil; Dreiteilige Jacke; Zweiteilig, Jacke und Hose; Latzhose und Hose; Sonstige
el: Σύνθεση αδιάβροχου: Σετ φόρμας με τιράντες και τζάκετ; Ολόσωμη φόρμα; Μόνο φόρμα; Τύπου πόντσο; Τζάκετ τριών τεμαχίων; Τζάκετ και παντελόνι δύο τεμαχίων; Φόρμα με τιράντες και παντελόνι; Άλλο
hu: Esőruha-összeállítás: Mellesnadrág és dzseki szett; Egyrészes kezeslábas; Csak overál; Poncsó stílusú; Háromrészes dzseki; Kétrészes dzseki és nadrág; Mellesnadrág és nadrág; Egyéb
fr: Composition de l’ensemble de pluie: Ensemble salopette et veste; Combinaison une pièce; Salopette uniquement; Style poncho; Veste trois pièces; Veste et pantalon (deux pièces); Salopette et pantalon; Autre
sv: Konfiguration av regnkläder: Set med hängselbyxor och jacka; Hel overall; Endast hängselbyxor; Ponchomodell; Tredelad jacka; Tvådelat set med jacka och byxor; Hängselbyxor och byxor; Övrigt
zh-TW: 雨衣套裝配置: 吊帶工作褲及外套套裝; 連身工作服; 僅工作褲; 雨披款式; 三件式外套; 兩件式外套及雨褲; 吊帶褲及雨褲; 其他
pt-PT: Configuração do fato impermeável: Conjunto de jardineiras e casaco; Fato-macaco de uma peça; Apenas jardineiras; Estilo poncho; Casaco de três peças; Casaco e calças de duas peças; Jardineiras e calças; Outro
ja: レインスーツ構成: ビブオーバーオールとジャケットのセット; ワンピースつなぎ; オーバーオールのみ; ポンチョスタイル; 3ピースジャケット; 2ピースジャケットとパンツ; ビブおよびパンツ; その他
da: Regntøjskonfiguration: Sæt med smækbukser og jakke; Heldragt; Kun overalls; Poncho-stil; Tredelt jakke; Todelt (jakke og bukser); Smækbukser og bukser; Andet
zh-CN: 雨衣套装配置: 背带裤和夹克套装; 连体服; 仅背带裤; 雨披款式; 三件套夹克; 两件套（夹克和裤子）; 背带裤和长裤; 其他
th: การจัดเตรียมชุดกันฝน: ชุดเอี๊ยมและแจ็กเก็ต; ชุดหมีแบบชิ้นเดียว; ชุดเอี๊ยมเท่านั้น; สไตล์เสื้อปอนโช; แจ็กเก็ต 3 ชิ้น; ชุดแจ็กเก็ตและกางเกงแบบ 2 ชิ้น; เอี๊ยมและกางเกง; อื่นๆ
cs: Konfigurace pláštěnky: Sada kalhot s náprsenkou a bundy; Jednodílná kombinéza; Pouze kombinéza; Ve stylu ponča; Trojdílná bunda; Dvoudílná bunda a kalhoty; Kalhoty s náprsenkou (lacláče); Ostatní
tr: Yağmurluk konfigürasyonu: Tulum ve ceket seti; Tek parça tulum; Yalnızca tulum; Panço stili; Üç parçalı ceket; İki parçalı ceket ve pantolon; Salopet ve pantolon; Diğer
ro-RO: Configurația costumului de ploaie: Set cu salopetă cu pieptar și jachetă; Salopetă întreagă; Doar salopetă; Tip poncho; Jachetă din trei piese; Jachetă și pantaloni din două piese; Salopetă cu pieptar și pantaloni; Altele
en: Rain suit configuration: Bib overalls and jacket set; One-piece coverall; Overalls only; Poncho style; Three-piece jacket; Two-piece jacket and pants; bib and pants; Other
pl: Konfiguracja kombinezonu przeciwdeszczowego: Komplet (spodnie ogrodniczki i kurtka); Kombinezon jednoczęściowy; Tylko spodnie ogrodniczki; Typu ponczo; Kurtka trzyczęściowa; Komplet dwuczęściowy (kurtka i spodnie); ogrodniczki i spodnie; Inne
it: Configurazione della tuta antipioggia: Completo con salopette e giacca; Tuta intera; Solo salopette; Stile poncho; Giacca a tre pezzi; Completo giacca e pantaloni; Pettorina e pantaloni; Altro
nb: Regndraktkonfigurasjon: Sett med selebukse og jakke; Hel dress; Kun selebukse; Ponchostil; Tredelt jakke; Todelt, jakke og bukse; selebukse og bukse; Annet
es: Configuración del traje de lluvia: Conjunto de peto y chaqueta; Mono de una pieza; Solo peto; Estilo poncho; Chaqueta de tres piezas; Chaqueta y pantalones de dos piezas; Peto y pantalones; Otro
fi: Sadeasun kokoonpano: Lappuhaalari- ja takkisetti; Yksiosainen haalari; Vain haalarit; Ponchotyylinen; Kolmiosainen takki; Kaksiosainen, takki ja housut; Lappuhaalarit ja housut; Muu
lt-LT: Lietaus kostiumo konfigūracija: Kombinezono su petnešomis ir striukės komplektas; Vientisas kombinezonas; Tik kombinezonas; Pončo stiliaus; Trijų dalių striukė; Dviejų dalių striukė ir kelnės; antkrūtinis ir kelnės; Kita
bg-BG: Конфигурация на дъждобран: Комплект гащеризон и яке; Гащеризон от една част; Само гащеризон; Тип пончо; Яке от три части; Две части (яке и панталон); Гащеризон и панталон; Други
ko: 우비 구성: 빕 오버롤 및 재킷 세트; 원피스 커버올; 오버롤 전용; 판초 스타일; 3피스 재킷; 2피스 재킷 및 바지; 턱받이 및 바지; 기타